【裁判字號】    99,訴,662
【裁判日期】    990819
【裁判案由】    違反毒品危害防制條例
【裁判全文】
臺灣屏東地方法院刑事判決               99年度訴字第662號
公  訴  人  臺灣屏東地方法院檢察署檢察官
被      告  甲○○
上列被告因違反毒品危害防制條例案件，經檢察官提起公訴（99
年度毒偵字第879 號），本院於準備程序進行中，因被告就被訴
事實為有罪之陳述，經告知簡式審判程序意旨，並聽取公訴人及
被告之意見後，本院合議庭裁定由受命法官獨任依簡式審判程序
審理，判決如下：
    主  文
甲○○施用第一級毒品，累犯，處有期徒刑捌月。
    事  實
一、甲○○前於民國92年間因施用毒品案件，經台灣板橋地方法
    院以92年度毒聲字第667 號裁定觀察、勒戒後，因認有繼續
    施用毒品之傾向，再經該院裁定令入戒治處所施以強制戒治
    ，嗣經該院以92年度毒聲字第3937號裁定停止戒治併付保護
    管束，於93年4 月3 日戒治期滿執行完畢，復由台灣板橋地
    方法院檢察署檢察官以93年度戒毒偵字第274 號為不起訴處
    分確定。又於94年間因竊盜案件，經本院以93年度易字第
    74 6號判決判處有期徒刑1 年4 月確定；同年間復因施用
    毒品案件，經本院以94年度訴字第287 號、94年度簡字第
    559 號分別判處有期徒刑1 年、5 月，以本院94年度聲字第
    723 號裁定應執行有期徒刑1 年3 月確定；再於94年間因
    施用毒品經本院以94年度訴字第899 號判決判處有期徒刑1
    年2 月確定；再於同年間因詐欺案件，經本院以94年度簡
    字第1487號判決判處有期徒刑3 月確定，上開數案嗣由本院
    以95年度聲字第210 號裁定定應執行有期徒刑2 年10月確定
    ，再由本院以96年度聲減字第671 號裁定分別減刑並定應執
    行有期徒刑1 年5 月確定，於97年2 月15日縮刑期滿執行完
    畢。詎其仍不知悔改，明知海洛因屬第一級毒品，不得持有
    及施用，仍基於施用第一級毒品之犯意，於99年2 月25日20
    時許，在其位於屏東縣內埔鄉龍潭村通宵巷39號之住處內，
    以將海洛因摻入香菸內吸食之方式，施用第一級毒品海洛因
    1 次。嗣於99年2 月26日凌晨0 時20分許，因另涉竊盜案件
    而為警在屏東縣麟洛鄉埔圳巷第一公墓旁產業道路查獲，甲
    ○○在犯罪偵查機關尚未發覺其本件施用第一級毒品行為前
    ，即在該竊盜案件製作警詢筆錄時，主動向員警坦承上情，
    並同意採尿送驗，檢出尿液中呈嗎啡（海洛因代謝後之成分
    ）陽性反應，而願接受裁判。。
二、案經甲○○自首、屏東縣政府警察局屏東分局報告台灣屏東
    地方法院檢察署檢察官偵查起訴。
    理  由
一、本件被告甲○○所犯係死刑、無期徒刑、最輕本刑為3 年以
    上有期徒刑以外之罪，其於準備程序就前揭被訴事實為有罪
    之陳述，經受命法官告知簡式審判程序之旨，並聽取其與公
    訴人之意見後，本院認無不得或不宜改依簡式審判程序進行
    之情事，依刑事訴訟法第273 條之1 第1 項、第284 條之1
    規定，裁定本件由受命法官獨任進行簡式審判程序，合先敘
    明。
二、上揭犯罪事實，業據被告於警詢及本院審理中坦承不諱；且
    被告於99年2 月25日查獲後所採集之尿液，經屏東縣政府警
    察局屏東分局員警送台灣檢驗科技股份有限公司以酵素免疫
    分析法及氣相層析質譜儀法檢驗，呈嗎啡（即海洛因代謝後
    成分）之陽性反應，此有台灣檢驗科技股份有限公司99 年3
    月24日編號KＺ000000000000號濫用藥物尿液檢驗報告1 紙、
    屏東縣政府警察局屏東分局疑似嗎啡尿液送驗代號與真實姓
    名對照表1 紙在卷可稽，上述鑑驗結果，均係檢驗機關本於
    專業知識及以精密儀器或科學檢驗方法所得之結論，自可憑
    信，綜上足認，本案事證明確，被告上開犯行應堪認定。
三、甲○○前於92年間因施用毒品案件，經台灣板橋地方法院以
    92年度毒聲字第667 號裁定觀察、勒戒後，因認有繼續施用
    毒品之傾向，再經該院裁定令入戒治處所施以強制戒治，嗣
    經該院以92年度毒聲字第3937號裁定停止戒治併付保護管束
    ，於93年4 月3 日戒治期滿執行完畢，復由台灣板橋地方法
    院檢察署檢察官以93年度戒毒偵字第274 號為不起訴處分確
    定。又於94年間因竊盜案件，經本院以93年度易字第746 號
    判決判處有期徒刑1 年4 月確定；同年間復因施用毒品案件
    ，經本院以94年度訴字第287 號、94年度簡字第559 號、94
    年度訴字第899 號判決分別判處有期徒刑1 年、5 月、1 年
    2 月確定等情，有台灣高等法院被告前案紀錄表1 份在卷可
    考，是被告已於觀察勒戒、強制戒治執行完畢後5 年內再犯
    毒品案件，本件雖於5 年後再犯，仍應依法論罪科刑（最高
    法院97年度第5 次刑事庭會議決議意旨參照）。
四、查海洛因屬毒品危害防制條例第2 條第2 項第1 款所規定之
    第一級毒品，不得持有、施用，被告竟持以施用，是核其所
    為，係犯毒品危害防制條例第10條第1 項之施用第一級毒品
    罪。其施用前持有海洛因之低度行為，為施用之高度行為所
    吸收，均不另論罪。被告有如事實欄所示之有期徒刑執行完
    畢紀錄，有台灣高等法院被告前案紀錄表1 份附卷足憑，其
    於刑之執行完畢後5 年內，故意再犯本件有期徒刑以上之罪
    ，為累犯，應依刑法第47條第1 項規定，加重其刑。被告於
    99年2 月26日凌晨0 時20分許，因另涉竊盜案件而為警在屏
    東縣麟洛鄉埔圳巷第一公墓旁產業道路查獲，在犯罪偵查機
    關尚未發覺其本件施用第一級毒品行為前，即在該竊盜案件
    製作警詢筆錄時，主動向員警坦承上情，並同意採尿送驗等
    情，業據被告供承在卷，並有屏東縣政府警察局屏東分局刑
    事案件報告單、查獲施用毒品案件表各1 份在卷可按，是被
    告所為合於刑法第62條前段之自首要件，並願接受裁判且減
    省訴訟資源，爰依該條規定，減輕其刑。被告所犯施用第一
    級毒品罪，有上開加重減輕事由，應依法先加後減之。爰審
    酌被告前因施用毒品案件，經觀察勒戒、強制戒治及刑之執
    行完畢後，仍不思悔改，徹底去除施用毒品之惡習，竟又施
    用毒品，顯其無戒絕毒品之意且繼續沈淪毒海之中，及兼衡
    其教育程度、生活狀況、犯後坦承犯行之態度等一切情狀，
    量處如主文所示之刑。公訴人雖就本件具體求處有期徒刑10
    月，惟本院參酌上開各情，認以量處如主文所示之刑為適當
    ，公訴人之求刑，核屬過重，附此敘明。
據上論斷，應依刑事訴訟法273 條之1 第1 項、第299 條第1 項
前段，毒品危害防制條例第10條第1 項，刑法第11條前段、第47
條第1 項、第62條前段，判決如主文。
本案經檢察官李秀玲到庭執行職務
中    華    民    國    99    年    8     月    19    日
                  刑事第二庭    法  官  劉怡孜
以上正本證明與原本無異。
如不服本判決應於收受判決後10日內向本院提出上訴書狀，並應
敘述具體理由；其未敘述上訴理由者，應於上訴期間屆滿後20日
內向本院補提理由書（均須按他造當事人之人數附繕本）「切勿
逕送上級法院」。
中    華    民    國    99    年    8     月    19    日
                                書記官  薛慧茹
附錄論罪科刑法條：
毒品危害防制條例第10條
施用第一級毒品者，處 6 月以上 5 年以下有期徒刑

司法院資訊處製作；財團法人民間司法改革基金會備份。
